【裁判字號】    88,交上易,2372
【裁判日期】    900515
【裁判案由】    過失傷害
【裁判全文】
臺灣高等法院臺中分院刑事判決                八十八年度交上易字第二三七二號
    上  訴  人  臺灣南投地方法院檢察署檢察官
    上  訴  人
    即  被  告  戊○○
    被      告  己○○
右上訴人因過失傷害案件，不服臺灣南投地方法院八十七年度易字第六○九號中華民
國八十八年七月十三日第一審判決（起訴案號：臺灣南投地方法院檢察署八十七年度
偵字第二二六六號），提起上訴，本院判決如左：
      主  文
原判決關於被告戊○○部分撤銷。
戊○○無罪。
其餘部分上訴駁回。
      理  由
一、公訴意旨略以：被告己○○於民國八十七年二月二十八日下午十一時許，駕駛車
    牌號碼ＱＭ─九０七七號自用吉普車，沿南投縣草屯鎮○○路，由草屯往埔里方
    向行駛，途經草屯鎮○○路與底巷無號誌三岔路口時，未注意左轉車應讓直行
  車先行而貿然左轉，以致與沿中正路由埔里往草屯方向行駛，亦疏未注意車前狀
    況，以時速七十公里以上之速度超速行駛，酒後駕駛之戊○○所駕駛之Ｍ八─四
    四九九號自用廂型車，戊○○所駕車輛因而失控衝入對向車道，撞及乙○○所駕
    之ＯＢ─０一三八號自用小客車，致乙○○車上之丁○○受有眼球開放性外傷、
    其玻璃體出血、水晶體脫位等傷害，因認被告二人犯有刑法過失傷害罪嫌云云。
二、按犯罪事實應依證據認定之，無證據不得推定其犯罪事實，又不能證明被告犯罪
    者，應諭知無罪之判決，刑事訴訟法第一百五十四條、第三百零一條第一項分別
    定有明文，本件公訴人認被告犯罪不外以被害人丁○○之指訴及證人乙○○、林
    美雯之證述等為據，惟訊據被告己○○、戊○○均堅決否認有何過失，被告己○○辯稱：伊車子停在路口待左轉，感覺車後有車先撞到伊之車子，戊○○之車子
    就撞上來了，伊就不醒人事了等語，被告戊○○辯稱：伊當時由埔里往台中方向
    行駛，當時是前進中，車速約七、八十公里，是己○○的車子突然由對向左轉過
    來，伊要往右閃避已經來不及了等語，經查證人乙○○證稱：係戊○○與己○○
    之車子先碰撞，然後戊○○的車子突然衝撞過來，伊為了閃避，才往前撞到己○○的車子等語，證人即乙○○車上之乘客林美雯於偵查中證稱：乙○○之車子並
    未先撞到己○○之車子，是己○○之車子與戊○○之車對撞後，戊○○之車子從
    乙○○車子前閃過，乙○○之車子才撞到己○○之車子等語，另證人即己○○車
    上之乘客黃英明於原審證稱：己○○之吉普車停車待轉時，被乙○○之自用小客
    車自後撞擊，接著即與戊○○之廂型車相撞等語，證人即戊○○車上之乘客丙○○於本院審理時證述：伊搭乘戊○○所駕之車未過紅綠燈時，吉普車在待轉區打
    方向燈待轉，戊○○之車經過紅綠燈時吉普車突然出來，即撞上了等語，上開證
    人所述不一，而本件經送請台灣省南投縣區車輛行車事故鑑定委員會鑑定結果認
    無目擊證人，依車損狀況無法明確研判撞擊之先後順序，難遽予鑑定，經原審送
    請台灣省車輛行車事故覆議鑑定委員會鑑定結果認依己○○所駕車子左後方及乙○○所駕車子右前方車損照片，研判應以乙○○自後撞擊前行待轉之己○○所駕
    之車衍生連環車禍肇事之可能性較大，有台灣省車輛行車事故覆議鑑定委員會八
    十八年三月二十五日交覆字第八七一七六八號函在卷可參，本院審酌卷附照片所
    示三輛車肇事後損壞之情況及道路交通事故調查報告表所載肇事後停放之位置，
    認證人黃英明、丙○○所述與事實相符，本件車禍確係被告己○○所駕之車停車
    待轉之際，遭未注意車前狀況之證人乙○○所駕之車自後追撞，致被告己○○駕
    駛之車子越過對向車道，而為超速行駛又疏未注意車前狀況之被告戊○○所駕之
    車碰撞，蓋若被告己○○所駕之車與被告戊○○之車車頭相碰撞後，被告己○○
    所駕之車於旋轉過程中，左後車角再為證人乙○○所駕之車右前車頭撞擊時，被
    告己○○所駕車輛之車頭終止位置應朝東南方向，而非如道路交通事故調查報告
    表所載朝西南，且證人乙○○所駕之車亦極不可能穿越向車道而停於底巷中，
    次查本件經本院送請中央警察大學鑑定，經依本院檢送案卷內之道路交通事故調
    查報告表所載現場圖、車損照片並查詢肇事車輛之長度、寬度、現場道路寬度、
    定位電線桿之位置距離等，依比例縮小重新繪製現場比例圖，並參酌當事人所述
    車輛運行軌跡及現場散落物、車損狀況等研判，亦認本件車禍證人乙○○所駕之
    車與被告戊○○所駕之車並無碰撞，係證人乙○○所駕之車因不明原因向左偏右
    前角撞擊被告己○○所駕之車之左後車角，致被告己○○所駕之車侵入對向車道
    與被告戊○○所駕之車碰撞，證人乙○○之疏失係肇事主因，被告戊○○明顯超
    速未注意車前狀況，致無法適當採取閃避措施，而撞墼己○○所駕之車，與本事
    故發生亦有因果關係，有中央警察大學九十校科字第八九二五七六號鑑定書在卷
    可稽，被告等所辯尚堪採信，本件被告己○○於前揭時地停車待轉，為證人乙○○所駕之車自後追撞，自無何過失，被告戊○○雖超速行駛且疏未注意車前狀而
    撞擊越過對向車道之被告己○○所駕之車，然其既未撞擊證人乙○○所駕之車，
    與被害人丁○○所受之傷害自無因果關係，此外且查無其他積極證據，足認被告
    二人犯過失傷害罪，原審未予詳查，就被告戊○○部分為科刑之諭知，尚有未洽
    ，被告戊○○上訴否認犯罪有理由，上訴人以原審量刑過輕為由上訴無理由，然
    原審判決既有如上未當之處應由本院撤銷改判，另為被告戊○○無罪之諭知，至
    原審為被告己○○無罪之諭知，核無不當，上訴人以原審此部分判決無罪不當為
    由上訴並無理由，應予駁回。
三、據上論斷，應依刑事訴訟法第三百六十九條第一項前段、第三百六十四條、第三
    百零一條第一項、第三百六十八條，判決如主文。
本案經檢察官甲○○到庭執行職務。
中       華       民       國   九  十    年     五      月    十五     日
                                臺灣高等法院臺中分院刑事第九庭
                                      審判長法  官  陳  筱  珮
                                            法  官  古  金  男
                                            法  官  康  應  龍
右正本證明與原本無異。
不得上訴。
                                            書記官  黃  薰  慧
中       華       民       國   九  十    年     五      月    十七     日
                                                                        Ｋ


司法院資訊處製作；財團法人民間司法改革基金會備份。
